臺灣新竹地方法院刑事判決　　　　　　　96年度簡上字第71號
上　訴　人　臺灣新竹地方法院檢察署檢察官
被　　　告　甲○○
上列上訴人因被告違反毒品危害防制條例案件，不服本院簡易庭
於中華民國96年2月27日所為之96年度竹簡字第276號第一審簡易
判決（聲請簡易判決處刑案號：臺灣新竹地方法院檢察署96年度
毒偵字第92號）而提起上訴，並移送併案審理（併案審理案號：
96年度毒偵字第483號），本院管轄第二審之合議庭判決如下：
    主      文
上訴駁回。
    事實及理由
一甲○○前於民國90年間，因竊盜及恐嚇取財案件，經本院於91
  年1月14日以90年度竹簡字第700號判決分別判處有期徒刑5月
  、6月，應執行有期徒刑10月，緩刑3年，緩刑期間付保護管束
  確定，復經本院於92年4月22日以92年度撤緩字第26號裁定撤
  銷緩刑，甫於92年5月20日徒刑易科罰金執行完畢。另因施用
  毒品案件，經本院於92年1月20日以92年度毒聲字第37號裁定
  送觀察、勒戒後，認無繼續施用毒品傾向，於92年4月11日執
  行完畢釋放出所，並由臺灣新竹地方法院檢察署檢察官於同日
  以91年度毒偵字第1455號為不起訴處分確定。詎未能悔改，於
  上開觀察、勒戒執行完畢後5年內之96年1月8日9時50分（原判
  決誤載為8時10分）許採尿時起往前回溯96小時內之某時，在
  其位於新竹縣竹東鎮○○路49號住處，以將第二級毒品安非他
  命置於玻璃球管吸食器內點火燒烤吸食煙霧之方式，施用第二
  級毒品安非他命1次。嗣於96年1月7日21時許，在新竹市○○
  ○○街與金山路路口為警查獲。案經新竹市警察局第二分局報
  請臺灣新竹地方法院檢察署檢察官偵查後聲請本院以簡易判決
  處刑。
二認定犯罪事實所根據之證據及理由：
(一)訊據被告甲○○於警詢、偵查及本院審理時均坦承上情不諱，
  核與其於96年1月8日9時50分許為警查獲後所採集之尿液檢體
  ，經送臺灣檢驗科技股份有限公司檢驗結果（檢體編號：B-01
  4）呈安非他命類陽性反應之情相符，有該公司96年1月24日出
  具之濫用藥物尿液檢驗報告及新竹市警察局辦理煙毒、麻醉藥
  品案尿液送驗受檢人真實姓名代號對照表暨送驗登記簿各1份
  、照片8張附卷可稽（見96年度毒偵字第92號偵查卷第23、36-
  37頁）。
(二)被告有如事實欄所示之觀察、勒戒紀錄，有臺灣高等法院被告
  前案紀錄表1份在卷可稽。被告於觀察、勒戒執行完畢釋放後5
  年內，再犯本件施用第二級毒品安非他命之犯行，堪以認定，
  應予依法論科。
三論罪科刑之理由：
  按安非他命為毒品危害防制條例第2條第2項第2款規定之第二
  級毒品。核被告所為係犯毒品危害防制條例第10條第2項之施
  用第二級毒品罪（其持有第二級毒品安非他命後進而施用，其
  持有之低度行為應為施用之高度行為所吸收，爰不另論其持有
  第二級毒品罪）。被告有如事實欄所述之前案有期徒刑執行紀
  錄，有臺灣高等法院被告前案紀錄表1份附卷可稽，其於上開
  有期徒刑執行完畢後5年內，再故意犯本件有期徒刑以上之罪
  ，應依刑法第47條第1項，論以累犯，並加重其刑。原審審酌
  被告前曾因施用毒品案件，經觀察、勒戒後，仍未能戒除毒癮
  ，再次施用第二級毒品安非他命，顯然自制力薄弱，無拒用毒
  品之決心，惟念其所為係戕害自身身心健康、犯罪手段、情節
  及所生之危害均尚非重大等一切情狀，依刑事訴訟法第449條
  第1項前段、第454條第2項，毒品危害防制條例第10條第2項，
  刑法第11條前段、第47條第1項、第41條第1項前段，量處被告
  甲○○有期徒刑3月，並諭知易科罰金之折算標準，其認事用
  法，均無不合，量刑亦屬妥適。
四公訴人上訴及移送併案意旨略以：
  被告甲○○另於96年3月4日23時10分許回溯96小時內某時，在
  不詳地點施用第二級毒品安非他命1次，與本件原審認定之96
  年1月8日8時10分許，為警採尿往前回溯96小時內之某時時間
  相近，而依毒品危害防制條例第2條第1項所規定「毒品」之定
  義可知毒品係有高度之成癮性及濫用性。據此可知，施用毒品
  之行為本身，顯然具有反覆性及延續性之特徵，倘認「施用」
  為數罪評價，認與刑罰之過度評價禁止原則相悖。是以，施用
  毒品應僅成立「集合犯」之實質裁判上一罪，原審未及審酌併
  案部份容有未洽，求為撤銷原判決，另為適法之判決等語。經
  查：
(一)訊據被告甲○○固坦承有公訴人前開上訴、移送併案所指之犯
  行，核與其於96年3月4日23時10分許為警查獲後所採集之尿液
  檢體，經送昭信科技顧問股份有限公司檢驗結果（檢體編號：
  B-171）呈安非他命及甲基安非他命陽性反應之情相符，有該
  公司96年3月20日出具之濫用藥物尿液檢體檢驗報告及新竹市
  警察局辦理煙毒、麻醉藥品案尿液送驗受檢人真實姓名代號對
  照表暨送驗登記簿各1份附卷，並有過濾吸食器1組、殘渣袋1
  個、分裝吸管1支扣案、新竹市警察局第二分局搜索筆錄、扣
  押物品目錄表、扣押物品清單各1份及查獲現場照片3張在卷為
  憑（分別見96年度毒偵字第483號偵查卷第11-16、29-30及原
  審卷第10頁），其此部分施用第二級毒品罪犯行堪以認定。
(二)按施用毒品罪，在修正刑法於95年7月1日施行前，無論實務與
  理論，一向認為施用完畢，其犯罪即屬成立，基於概括犯意，
  多次施用同級毒品，認係成立連續犯，從無依接續犯或常習犯
  、集合犯所謂包括一罪論處之例，則95年7月1日起刑法連續犯
  規定刪除後，多次施用同級毒品，自應併合處罰（最高法院96
  年台上字第1462號判決參照）。被告前揭併辦部分犯行，與本
  件論罪之犯行，施用時間相距近2月，且據被告於本院審理時
  供稱：其並無每天施用毒品，不用毒品也可以，係因為心情不
  好又被朋友帶壞，所以才再施用等語，尚難認上訴人此部分併
  辦之行為，與上開論罪部分之行為，同屬一集合犯行為，亦難
  認係本於單一之主觀犯意接續進行之接續犯。從而，本件難認
  起訴部分與併案部分犯罪事實係公訴人所指之集合犯或接續犯
  之裁判上一罪，而應係基於個別犯意為之。
(三)綜上，公訴人執前揭上訴及併案意旨指摘原判決不當，為無理
  由，應予駁回。移送併案部分犯行，則退回檢察官另為適法之
  處置。
五依刑事訴訟法第455條之1第3項、第368條，判決如主文。
本案經檢察官張凱絜到庭執行職務。
中　　華　　民　　國　　96　　年　　4　   月　  30 　 日
              刑事第二庭  審判長法  官  汪漢卿
                                法  官  方鴻愷
                                法  官  鄭子俊
以上正本證明與原本無異。
不得上訴。
中　　華　　民　　國　　96　　年　　4　　月　 　30　　日
                                書記官　沈藝珠
